【裁判字號】    99,審訴,3560
【裁判日期】    991126
【裁判案由】    毒品危害防制條例
【裁判全文】
臺灣高雄地方法院刑事判決            99年度審訴字第3560號
公  訴  人  臺灣高雄地方法院檢察署檢察官
被      告  施南成
上列被告因違反毒品危害防制條例案件，經檢察官提起公訴（99
年度毒偵字第4808、5482號），本院合議庭裁定由受命法官獨任
進行簡式審判程式，判決如下：
    主  文
施南成犯施用第一級毒品罪，累犯，處有期徒刑捌月。又犯施用
第一級毒品罪，累犯，處有期徒刑陸月。應執行有期徒刑壹年。
    事  實
一、施南成前因施用毒品案件，經本院裁定送觀察勒戒後，於民
    國97年3 月5 日因無繼續施用傾向出所，並由臺灣高雄地方
    法院檢察署檢察官以96年度毒偵字第10104 號為不起訴處分
    。另因竊盜案件，經本院以96年度易字第3754號判決、97年
    度審易字第63號判決，各判處有期徒刑7 月確定。嗣經本院
    以97年度審聲字第963 號裁定定應執行刑有期徒刑1 年1 月
    確定，於98年1 月20日縮刑期滿假釋出監，並於98年4 月7
    日假釋期滿未經撤銷假釋而視為執行完畢（構成累犯）。詎
    施南成仍未戒絕毒癮，竟基於施用第一級毒品海洛因之犯意
    ，先後為下列施用毒品之行為：
  (一)於99年4 月29日上午某時許，在高雄市勞工公園，以將第一
    級毒品海洛因置入針筒內，摻水稀釋後，注射靜脈血管之方
    式，施用第一級毒品海洛因1 次。嗣於99年4 月29日下午4
    時許，因施南成為毒品列管人口，經警通知到場，並徵得其
    同意採集尿液送驗結果呈可待因、嗎啡陽性反應，始悉上情
    。
  (二)又於99年7 月13日上午8 時許，在高雄市前鎮區勞工公園公
    廁內，以將第一級毒品海洛因置入針筒內，摻水稀釋後，注
    射靜脈血管之方式，施用第一級毒品海洛因1 次。嗣於99年
    7 月13日晚上6 時10分許，在高雄市○鎮區○○路100 號台
    糖停車場內，因涉嫌竊盜案件為警查獲，施南成在有偵查犯
    罪權限之機關及公務員發覺其涉犯施用第一級毒品罪前，主
    動自承其上述施用第一級毒品犯行，經警徵得其同意採集尿
    液送驗結果呈可待因、嗎啡陽性反應，始悉上情。
二、案經高雄市政府警察局前鎮分局報告臺灣高雄地方法院檢察
    署檢察官偵查起訴。
    理  由
一、程序部分：
    本件被告施南成所犯為死刑、無期徒刑或最輕本刑為3 年以
    上有期徒刑以外之罪，其於準備程序中就被訴事實為有罪之
    陳述，經告知簡式審判程序之旨，並聽取公訴人及被告之意
    見後，依刑事訴訟法第273 條之1 第1 項規定，裁定由受命
    法官獨任進行簡式審判程序，合先敘明。
二、認定犯罪事實所憑之證據及理由：
    訊據被告施南成對於上揭施用第一級毒品犯行於本院審理時
    供承不諱，且被告於99年4 月29日、同年7 月13日為警查獲
    後所採集之尿液，經送檢驗之結果，確均呈可待因、嗎啡陽
    性反應，此有高雄市立凱旋醫院99年5 月24日、99年8 月18
    日濫用藥物尿液檢驗報告及檢體採集送驗編錄表（編號：VＺ
    00000000000 、I-747 ）各1 份附卷可稽，是被告之自白核
    與事實相符，應堪採信。本案事證明確，被告上開施用第一
    級毒品犯行，俱堪認定。
三、論罪科刑：
  (一)按觀察、勒戒或強制戒治執行完畢釋放後，5 年內再犯毒品
    危害防制條例第10條施用毒品之罪者，應依法追訴，毒品危
    害防制條例第23條第2 項定有明文。本件被告前經本院裁定
    送觀察勒戒，嗣於97年3 月5 日執行完畢釋放乙節，有臺灣
    高等法院被告前案紀錄表1 份在卷可參，是被告於觀察勒戒
    執行完畢釋放後，5 年內再犯本件施用第一級毒品罪行，依
    前開法條之規定，應依法追訴，本院就被告本件施用毒品犯
    行，自得依法論罪科刑。
  (二)按海洛因係屬毒品危害防制條例第2 條第2 項第1 款所稱之
    第一級毒品，依法不得施用。核被告施南成所為，係犯毒品
    危害防制條例第10條第1 項之施用第一級毒品罪，其持有海
    洛因後，進而施用，其持有之低度行為應被其施用之高度行
    為所吸收，不另論罪。其99年4 月29日、同年7 月13日施用
    毒品犯行，犯意個別，行為互殊，應分論併罰之。又被告有
    如事實欄所載徒刑之宣告及執行完畢情形，有臺灣高等法院
    被告前案紀錄表1 份在卷可稽，其於前開有期徒刑執行完畢
    後5 年內，故意再犯本件有期徒刑以上之罪，應依刑法第47
    條第1 項之規定論以累犯，並在其各施用第一級毒品罪刑項
    下，均加重其刑。又被告就其99年7 月13日該次施用第一級
    毒品犯行，係於警察未知悉其施用毒品前向警自首，此有警
    員陳佳麟、董傑職務報告稱：「本所於99年7 月13日18時30
    分在前鎮區○○路100 號內因施南成涉嫌竊盜案為被害人發
    現向警方報案後當場查獲，經警網帶回所交由職陳佳麟、董
    傑接辦，職電腦查詢施嫌有毒品竊盜等素行，亦為本分局列
    管之施用毒品犯者毒品尿液調驗人口，經當場詢問施嫌有無
    施用毒品，施嫌當場向警方坦承有施用毒品海洛因情事，並
    向警方供述稱『於99年7 月13日早上7 時30分許，自己一個
    人在住家附近前鎮區勞工公園施打海洛因毒品』」，有職務
    報告1 紙附卷可憑，堪認被告此舉係在警方未有確切根據得
    為合理之可疑認被告涉嫌施用第一級毒品前，即主動供出犯
    行，應符合自首之要件（至員警雖藉由電腦查知被告前有施
    用毒品前科，或為毒品列管人口，惟僅憑藉上開資料，至多
    對被告是否涉嫌施用毒品產生主觀懷疑，尚不得認已有「確
    切根據」可疑被告涉嫌施用第一級毒品，固不待言），是被
    告99年7 月13日該次施用第一級毒品犯行，應依刑法第62條
    規定減輕其刑，並依法先加後減之。爰審酌被告前已因施用
    毒品案件經觀察勒戒，猶未徹底戒除毒癮，本不宜寬貸，惟
    念其犯後坦承犯行，併考量施用毒品乃自戕一己之身體健康
    ，並具有病患性人格之特質，其行為本身對社會所造成之危
    害並非直接、鉅大等一切情狀，分別量處如主文所示之刑，
    並定其應執行之刑，以資儆懲。
據上論斷，應依刑事訴訟法第273 條之1 第1 項、第284 條之1
、第299 條第1 項前段，毒品危害防制條例第10條第1 項，刑法
第11條前段、第47條第1 項、第62條、第51條第5 款，判決如主
文。
本案經檢察官李怡增到庭執行職務。
中    華    民    國    99    年    11    月    26    日
                  刑事第十庭    法  官  王  琁
以上正本證明與原本無異。
如不服本判決應於收受本判決後10日內向本院提出上訴書狀，並
應敘述具體理由，如未敘述上訴理由者，應於上訴期間屆滿後20
日內補提理由書狀於本院（均須按他造當事人之人數附繕本）「
切勿逕送上級法院」。
中    華    民    國    99    年    11    月    26    日
                                書記官  王淑娟

司法院資訊處製作；財團法人民間司法改革基金會備份。
